臺灣嘉義地方法院刑事判決　　　　　　 95年度簡上字第237號
上　訴　人　臺灣嘉義地方法院檢察署檢察官
被　　　告　甲○○
選任辯護人　林永山律師
上列上訴人因被告違反商標法案件，不服本院嘉義簡易庭於中華
民國95年9月29日所為95年度嘉簡字第1363號第1審判決（聲請簡
易判決處刑案號：95年度偵字第6076號），提起上訴暨移送併辦
（臺灣嘉義地方法院檢察署95年度偵字第7409號），本院合議庭
為第2審判決如下：
    主  文
上訴駁回。
    事實及理由
一、本件經本院審理結果，認第1審簡易判決關於被告甲○○所
    為違反商標法罪行部分之認事用法及量刑均無不當，應予維
    持，並引用第1審簡易判決書記載之相關事實、證據及理由
    （如附件）。又證據部分補充：上訴人於本院審理中之自白
    、移送併辦卷宗所附之經濟部智慧財產局商標註冊證、現場
    照片6張暨搜索扣押清冊。
二、另按刑事法若干犯罪行為態樣，本質上原具有反覆、續實行
    之特徵，立法時既予特別歸類，定為犯罪構成要件之行為要
    素，則行為人在密切接近之一定時、地持續實行之複次行為
    ，倘依社會通念，於客觀上認為符合一個反覆、延續性之行
    為觀念者，於刑法評價上，即應僅成立一罪，俾免有重複評
    價、刑度超過罪責與不法內涵之疑慮；學理上所稱「集合犯
    」之職業性、營業性或收集性等具有重複特質之犯罪均屬之
    ，例如經營、從事業務、收集、販賣、製造、散布等行為概
    念者是（最高法院95年度臺上字第1079號判決意旨參照）。
    查被告陳列、販賣上開使用仿冒「HELLOKIT TY」、「MY
    MELODY 」、「LITTLE TWIN STAR」、「KEROKER OK EROP
    PI」、「BABY CINNAMON」、「MINNA NO TABO」、「新幹線
    」等商標圖樣之物品，乃屬營利性行為，係在密切接近之一
    定時間及空間內以相同之方式持續、反覆從事，未曾間斷，
    是被告販賣仿冒商標商品之行為，客觀上具有反覆、延續實
    行之特徵，從而，在行為概念上，縱有多次販賣之舉措，仍
    應以集合犯之包括一罪評價之。再者，移送併辦部分僅係被
    告上開經聲請以簡易判決處刑部分之證物，與上開判決成罪
    部分，為單純一罪之關係，本院自得併予審理。
三、再另檢察官上訴意旨以原審判處被告有罪，固甚卓見，惟量
    刑過輕等語。然按關於刑之量定，係實體法上賦予法院得為
    自由裁量之事項，倘其未有逾越法律所規定之範圍，或濫用
    其權限，即不得任意指摘為違法，最高法院75年臺上字第70
    33號判例足資參照，且在同一犯罪事實與情節，如別無其他
    加重或減輕之原因，下級審量定之刑，亦無過重或失輕之不
    當情形，則上級審法院對下級審法院之職權行使，原則上應
    予尊重，即法官於有罪判決中，究應如何量處罪刑，為實體
    法賦予審理法官裁量之刑罰權事項，法官行使此項裁量權，
    自得依據個案情節，參諸刑法第57條所定各款犯罪情狀之規
    定，於該法定刑度範圍內，基於合義務性裁量為之，乃憲法
    所保障法官獨立審判之核心，如非有裁量逾越或裁量濫用之
    明顯違法情事，自不得指摘其違法或不當，即使上級審對下
    級審裁量權之審查，亦應同此標準，方符憲法第80條所宣示
    獨立審判之真義。是上訴人上訴意旨請求撤銷原判決，為無
    理由，應予駁回。
據上論斷，應依刑事訴訟法第455條之1第1項、第3項、第373條
、第368條，判決如主文。
本案經檢察官王啟旭到庭執行職務。
中　　華　　民　　國　　96　　年　　1 　　月　　31　　日
                    刑事第二庭  審判長法  官  沈 福 財
                  　  　　　　　　　　法　官  卓 春 慧
                  　　  　　　　　　　法　官  盧 鳳 田
上列正本證明與原本無異。
本件不得上訴。
中　　華　　民　　國　　96　　年　　2 　　月　　1 　　日
                                      書記官  楊 國 色
附錄論罪科刑法條：
商標法第82條：
明知為前條商品而販賣、意圖販賣而陳列、輸出或輸入者，處一
年以下有期徒刑、拘役或科或併科新臺幣5萬元以下罰金。
